# 关于是否属于IPO中第三方回款问题

提问人：qinwenpeng 时间：2020-08-19 10:01:16
A企业为EPC总包单位，B为业主，C为B指定分包商或供货商。A享有对B的债权，同时A对C附有债务；现B代A支付C工程款或货款，是否属于IPO中第三方回款情形？
第三方回款：通常是指发行人收到的销售回款的支付方（如银行汇款的汇款方、银行承兑汇票或商业承兑汇票的出票方或背书转让方）与签订经济合同的往来客户不一致的情况。
个人理解第三方回款的概念中强调的回款非签订经济合同的往来客户，前述情况虽未直接涉及第三方回款，但也未从客户直接回款，请各位老师解惑，感谢。

回答人：chenyiwei
你的理解基本合理，这种情况属于常规的三方债权债务抵销结算，在确保相关债权债务真实的前提下，不构成第三方回款。